# 求助版主，部分建筑物出租是否转投资性房地产

提问人：lfterry007 时间：2020-06-02 10:20:29
公司外购一栋酒店出价 1 亿购买，假如酒店总 2 万平方有 10 层客房楼层1.5万平方加 4 层的裙楼楼层0.5万平方，在购买的时候是整体购买未按某个楼层或区域多少价位划分，如果现在把裙楼部分出租出去，
1.需要部分转投资性房地产核算吗？价值划分如何才能做到准确
划分（评估公司？），裙楼价值要偏高，客房价值偏低。
2.另外酒店买入的时候配套设施（中央空调，消防系统，弱电等）价值是计入在固定资产-机器设备，如果要转投资性房地产，这 部分配 套设施要不要 转部分价值过去？土地使用权购买的时候是入的无形资产，如果要转投资性房地产，这部分配套设施要不要转部分价值过去？配套设施在固定资产核算时候按 10 年折旧转投资性房地产继续按10 年吗？
3.准则规定要能单独计量，不能单独计量的情形有哪些，以上情形是否属于不能单独计量？是否可以不转投资性房地产？
4.出租的建筑物在固定资产和在投资性房地产核算（成本模式）有什么影响？除了核算科目列报项目不一样外，其他都一样吧？比如对当期损 益的影响是一样的吧？
5.我公司属于上市公司集团下面的某个孙公司，集团财报公布的会计政策目前的投资性房地产都是成本模式计量，那么同一个上市公司集团下面子孙公司不同的房产是否可能按不同模式核算（公允模式）还是说要保持一致？

回答人：chenyiwei
如果确定该裙楼将长期用于出租，不再作为酒店的一部分，与酒店的经营无关，且必要时可以单独出售该裙楼，则在出租部分的范围明确界定的前提下，可单独将裙楼确认为投资性房地产。
关于账面价值的拆分，应采用系统、合理的方式，如与继续用于酒店经营的部分这两者之间的面积比例等，也可以根据情况选择其他合理的拆分比例。土地使用权的账面价值按照占地面积比例或者建筑面积比例转入投资性房地产。
单独确认为固定资产但与房屋主体不可分离的配套设施，能够单独识别为仅与出租部分相关的，其账面价值转入投资性房地产价值（但后续折旧年限不变）；与酒店共用的，按合理的基础分拆其账面价值转入投资性房地产。
理论上该孙公司自身报表中可以对投资性房地产采用公允价值计量，在合并报表层面恢复到成本模式即可。但实务中不建议这样做。

提问人：周周-LI 时间：2020-11-20 14:14:00
陈老师，如果该裙楼不可单独出售就不可以转投资性房地产吗？
3.准则规定要能单独计量，不能单独计量的情形有哪些，以上情形是否属于不能单独计量？是否可以不转投资性房地产？ 关于这一点的单独计量能否解释一下
公司自建的工业厂房部分楼层暂时用于出租，是否可以转入投资性房地产核算？

回答人：chenyiwei
单独计量一般理解就是成本分拆，以及对以公允价值计量的情况下能够单独确定该部分的公允价值；可单独出售包括实体上的可能性和法律上的可能性（如有需要可以随时分拆房产证，且不涉及大额的补缴款项）。